臺灣苗栗地方法院民事簡易判決
                  110年度苗簡字第219號
原      告  蔡明富  
被      告  黃忠正  
兼  上一人
訴訟代理人  黃忠平  
上列當事人間請求給付票款事件，本院於民國110年12月16日言
詞辯論終結，判決如下：
    主      文
一、被告應連帶給付原告新臺幣肆拾萬元，及自民國一百一十年
     五月三日起至清償日止，按年息百分之六計算之利息。
二、原告其餘之訴駁回。
三、訴訟費用由被告連帶負擔二分之一，餘由原告負擔。
四、本判決原告勝訴部分得假執行。
五、原告其餘假執行之聲請駁回。
    事實及理由
一、原告主張：原告執有被告黃忠正所簽發，並由被告黃忠平背
    書，票據號碼為790375，發票日為民國108年5月19日，票面
    金額為新臺幣（下同）800,000元，未載到期日，並載明免
    除作成拒絕證書之本票1紙（下稱系爭本票），詎原告屆期
    提示未獲付款。為此，爰依票據之法律關係，提起本件訴訟
    等語。並聲明：㈠被告應連帶給付原告800,000元，及自起訴
    狀繕本送達之翌日起至清償日止按年息6％計算之利息。(二)
    願供擔保，請准宣告假執行。
二、被告則以：被告黃忠正簽發、被告黃忠平背書系爭本票之原
    因是被告黃忠正向原告借貸400,000元，原告說要開立面額8
    00,000元之系爭本票才願意借貸，並說每個月要付24,000元
    之利息，故先交付系爭本票給原告，原告說過幾天再交付40
    0,000元給被告，但原告未交付上開借款400,000元，被告嗣
    因認利息太高而告知原告不借了，故被告未收受原告之400,
    000元借貸款項，而與原告間無借貸關係，票據原因關係不
    存在等語，資為抗辯。並聲明：原告之訴駁回。
三、得心證之理由：
  ㈠原告主張其於108年5月19日因借貸予被告黃忠正400,000元，
    而執有被告黃忠正簽發、被告黃忠平背書之系爭本票，及系
    爭本票屆期提示後未獲付款等事實，有系爭本票存卷可參（
    見本院卷第13頁），並為兩造所不爭執，自堪信為真實。
  ㈡票據債務人，不得以自己與發票人或執票人之前手間所存抗
    辯之事由，對抗執票人，票據法第13條本文定有明文。依前
    開規定之反面解釋，票據債務人得以自己與執票人間所存之
    抗辯事由對抗執票人。又票據乃文義證券及無因證券，票據
    上之權利義務，悉依票上所載文義定之，與其基礎之原因關
    係各自獨立，票據上權利之行使，不以其原因關係存在為前
    提，是以執票人行使票據上權利時，就其基礎之原因關係確
    係有效存在，固不負舉證責任。惟兩造均主張系爭本票交付
    之原因關係為消費借貸，票據債務人抗辯未收受借款，消費
    借貸未成立，則就借款已交付之事實，自應由執票人負舉證
    責任（最高法院88年度台簡上字第55號裁定意旨參照）。又
    稱消費借貸者，謂當事人一方移轉金錢或其他代替物之所有
    權於他方，而約定他方以種類、品質、數量相同之物返還之
    契約，民法第474 條第1 項定有明文。故消費借貸係要物契
    約，貸與人主張其與借用人間有金錢消費借貸關係存在，應
    先就其發生所須具備之特別要件，即「金錢之交付」及「借
    貸意思表示互相一致」負舉證之責任，若其先不能舉證，則
    借用人就其抗辯事實即令不能舉證，或其所舉證據尚有疵累
    ，仍應駁回貸與人之請求（最高法院81年度台上字第2372號
    判決、87年度台上字第2734號裁定意旨參照）。
　㈢兩造均不爭執系爭本票之原因關係為原告與被告黃忠正間之4
    00,000元借貸，可見原告與被告黃忠正間有400,000元借貸
    之合意存在，惟被告否認原告已交付借款，依上開說明，自
    應由原告就借款交付之事實負舉證責任。查證人來志華於審
    理中證稱：108 年5 月19日早上，原告打電話給我說被告要
    跟原告借錢，希望我到場作證，然後並看著被告寫下本票簽
    名後才給付金額，因為原告、我及被告黃忠正都是計程車司
    機，所以大家都是各自開車到新竹市東華路四段頂埔國小前
    面，被告黃忠平是搭被告黃忠正的車子，之後再全部一起坐
    到我的車上，被告黃忠平、黃忠正坐在我的後座，原告坐在
    我的右邊副駕駛座位，我坐在駕駛座，我就拿本票拿給被告
    黃忠正在本票正面簽名蓋章、蓋手印，再拿給被告黃忠平在
    背面簽字並蓋手印，簽本票的原因是因為原告借款400,000
    元予被告，本票是原告所提供，我只是拿給被告簽名、蓋手
    印確認無誤後，並協助核對身分證字號，然後原告當著我的
    面就把現金400,000元交給被告黃忠正，是原告在副駕駛座
    先拿400,000元給我，我坐在我車上的駕駛座，我審查本票
    沒有錯誤後我就轉向後座把錢拿給被告，被告黃忠正便當場
    點收確認後收下，收下之後就各自開車離開；我碰到上開40
    0,000元無清點金額，但是我有請被告去清點，他們二人也
    有當場清點，確認無誤後我才收下他們簽名的本票；當時40
    0,000元都是現金千元鈔票，並且是一捆一捆，並沒有包裝
    袋，100,000元1捆，我當時有看到4捆；我跟原告比較熟稔
    ，但是因為我們都是在新竹高鐵排班的計程車司機，所以我
    們都彼此知道，我也知道被告黃忠正，並且會招手打招呼，
    被告黃忠平我也大概認識，因為被告黃忠平當時在新竹高鐵
    站當計程車排班的站務員等語明確（見本院卷第90頁至第93
    頁）。原告是否交付借貸款項予被告及系爭本票簽發、背書
    及交付相關過程等節，核與證人來志華間無特別利害關係，
    非屬與證人來志華自身利益密切相關之事實，證人來志華應
    無必要甘冒偽證罪之重責，故為虛偽證述，佐以被告未能提
    出證人來志華上開證述內容有何與事實不符之處，堪認證人
    來志華上開證述之內容，應值採信。是原告持有系爭本票之
    基礎原因關係為原告與被告黃忠正間之消費借貸關係，系爭
    本票經被告黃忠正簽發、被告黃忠平背書後共同交付原告，
    且原告確有交付借款400,000元予被告黃忠正等事實，堪以
    認定，被告上開所辯原告未交付任何借貸款項云云，尚非可
    採。而依據系爭本票交付過程，兩造為系爭本票之直接前後
    手，被告得以其與原告間所存抗辯事由，對抗原告請求，故
    原告就被告上開原因關係抗辯即超過400,000元部分，尚無
    從依票據之法律關係請求給付。
  ㈣按在票據上簽名者，依票上所載文義負責；本票未載到期日
    者，視為見票即付，票據法第5條第1項、第120條第2項定有
    明文。又利率未經載明時，定為年利六釐；匯票到期不獲付
    款時，執票人於行使或保全匯票上權利之行為後，對於背書
    人、發票人及匯票上其他債務人得行使追索權；發票人、承
    兌人、背書人及其他票據債務人，對於執票人連帶負責。執
    票人得不依負擔債務之先後，對於前項債務人之一人或數人
    或全體行使追索權；執票人向匯票債務人行使追索權時，得
    要求左列金額：二、自到期日起如無約定利率者，依年利六
    釐計算之利息，票據法第28條第2項、第85條第1項、第96條
    第1項及第2項、第97條第1項第2款分別定有明文，並依同法
    第124條規定於本票準用之。被告黃忠正為系爭本票之發票
    人、被告黃忠平為系爭本票之背書人，系爭本票所擔保之被
    告黃忠正對於原告之400,000元借款債務，未獲清償，則原
    告依票據之法律關係，請求被告連帶給付上開款項及自起訴
    狀繕本送達之翌日即110年5月3日（參本院卷第21頁至第23
    頁之本院送達證書）起至清償日止按年息6％計算之利息，即
    屬有據，應予准許；其餘逾此範圍之請求，則屬無據，不能
    准許。
四、綜上所述，原告依票據之法律關係，請求被告應連帶給付40
    0,000元，及自110年5月3日起至清償日止，按年息6%計算之
    利息，為有理由，應予准許；逾此部分之請求，為無理由，
    應予駁回。
五、本件原告勝訴部分係依民事訴訟法第427 條第2 項規定適用
    簡易程序所為被告敗訴之判決，依同法第389 條第1 項第3
    款規定，本院應依職權宣告假執行。原告陳明願供擔保請准
    宣告假執行，僅係促使本院職權之發動，爰不另為准駁之諭
    知。至原告敗訴部分，其假執行之聲請已失所依附，應併予
    駁回。
六、本件事證已臻明確，兩造其餘攻擊防禦方法及所提證據，經
    核與判決結果不生影響，爰不逐一論述，附此敘明。
七、訴訟費用負擔之依據：民事訴訟法第79條、第85條第2項。
中　　華　　民　　國　　110 　年　　12　　月　　29　　日
                  苗栗簡易庭  法  官  賴映岑
以上正本係照原本製作。
如對本判決上訴，須於判決送達後20日內向本院提出上訴狀。
如委任律師提起上訴者，應一併繳納上訴審裁判費。
                              書記官  蔡忞旻
中　　華　　民　　國　　110 　年　　12　　月　　30　　日